臺灣臺北地方法院交通事件裁定 　　　　94年度交聲字第551號
　　原處分機關　臺北市交通事件裁決所
　　異　議　人
　　即受處分人　甲○○
上列受處分人因違反道路交通管理處罰條例案件，對於臺北市交
通事件裁決所中華民國九十四年五月二十五日所為之處分（原處
分案號案號：北市裁二字第裁二二－Ｚ00000000號），
聲明異議，本院裁定如下：
    主  文
異議駁回。
    理  由
一、按汽車行駛於高速公路或設站管制之道路，而不遵管制之規
    定者，處汽車駕駛人新台幣三千元以上六千元以下罰鍰，道
    路交通管理處罰條例第三十三條第一項定有明文，又違反第
    三十三條之規定，除依原條款處罰外，並記予違規點數一點
    ，同條例第六十三條第一項第一款亦有規定。
二、本件受處分人甲○○駕駛一０八一－ＥＤ號自用小客車，於
    民國九十四年四月五日下午十八時四十分，在國道一號公路
    北上九點四公里處，經內政部警政署國道公路警察局（第一
    警察隊）當場攔停舉發「無回數票行駛回數票專用車道」之
    違規情事，嗣受處份人於舉發通知單上所載之應到案日期前
    到案向臺北市交通事件裁決所提出申訴，經臺北市交通事件
    裁決所請原舉發單位調查結果，仍認受處分人有前開違規行
    為，臺北市交通事件裁決所乃依前揭道路交通管理處罰條例
    第三十三條第一項之規定，於九十四年五月三十日裁處受處
    分人罰鍰新臺幣三千元。
三、訊據甲○○固不否認其有於前述時間將前開車號汽車行駛於
    前述地點之事實，惟矢口否認有故意行駛回數票專用車道而
    不使用回數票之情事，辯稱：我曾看到電視報導有關於清明
    節時期，高速公路不用收費的消息，於是認為全線均不收費
    ，故未曾注意是否行駛在回數票專用車道上。當知道需要收
    費時，一時找不到回數票，收費人員便請我停至前方中央安
    全島，至旁邊買票，當我找到回數票時，警方就請我出示駕
    照證件並告知非法行駛回數票專用車道之事實云云。惟查：
    甲○○有於前述時間將前開車號汽車行駛於前述地點之事實
    ，業據證人即開單告發受處分人之員警游宏山本院九十四年
    六月二十四日調查時，以具結擔保其供述之真實性說明，供
    稱：「（問：本件是否為你所取締？）答：是的。（問：當
    時取締的情形為何？）答：當時受處分人是行駛在回數票的
    專用車道，我人站在找零的車道上看有無人違規，我看到受
    處分人行駛回數票的專用車道沒有持回數票，收費小姐請他
    到前方的安全島，我回頭就看到這部車子停在安全島的前方
    ，我就往前請受處分人出示證件並告知他違反行駛專用車道
    的規定，他沒有回數票卻行駛回數票的專用車道。（問：清
    明節當天，受處分人被處罰行駛的路段是否暫停收費？）答
    ：當天暫停收費的時段是凌晨零時到早上的六時。（本院當
    日筆錄參照），證人游宏山並提出該收費站之現場照片及九
    十四年清明節假期高速公路交通疏導措施一覽表附卷足參。
    按證人游宏山乃為原處分機關認定甲○○有前開違規行為之
    原證人，其並到庭在本院法官面前以言詞供述本件訴訟上之
    待證事實－即受處分人有前開違規事實，本院由其上開供述
    已得有受處分人確有上開違規行為之心證，且依本件卷存證
    據資料內並無任何積極證據足以證明證人游宏山上開供述係
    屬虛偽，亦無有足以令人顯信游宏山其供述為不可採之品性
    證據或前科證據存在，本院自不得僅以證人為本件開單告發
    受處分人之員警而全盤抹煞其在訴訟上所具有之原證人資格
    。受處分人甲○○雖以前詞置辯，惟查：本院於前揭期日調
    查時，證人已針對原處分人行車之位置及當天暫停收費之時
    間明白確認，原受處分人雖辯稱其乃因曾看到電視報導有關
    於清明節時期，高速公路不用收費的消息，於是認為全線均
    不收費，故未曾注意是否行駛在回數票專用車道上，惟均無
    卸於其違反行駛專用車道的規定，即無回數票卻行駛回數票
    之專用車道，原受處分人所辯，顯不足採。此外，甲○○對
    前開證人之供述並無法舉出或請本院調查任何對其有利之證
    據資料，以使本院對證人所供述甲○○違規之事實產生任何
    合理之懷疑，且交通警察掣單舉發違反道路交通管理處罰條
    例所列之違規事實，本質上為行政處分，係公務員基於職務
    上之權力，依法就特定之具體事件所為之具公法上效果之單
    方面行政行為，基於公務員為公法上行為具有公信力之原則
    ，該行政行為當可被推定為真正，其據以依法處分之事實認
    定亦為正確無誤，從而本件異議人既未能提出證據以資證明
    其確無違規行為，僅空言稱不知當時規定，尚難認其辯解為
    可採，本件事證明確，受處分人違反行駛專用車道之行為堪
    以認定。
四、綜上所述，受處分人甲○○確有在前述時地違反行駛專用車
    道之違規行為，從而原處分機關依前揭道路交通管理處罰條
    例第三十三條第一項之規定，裁處異議人罰鍰三千元，並依
    同條款第六十三條第一項記違規點數一點，核無違誤，異議
    人之異議顯無理由，自應予駁回。
五、據上論斷，應依道路交通案件處理辦法第19條，裁定如主文
    。
中　　華　　民　　國　　94　　年　　6　　月　　29　　日
　　　　　　　　      　交 通 法 庭 法　官　葉珊谷
以上正本證明與原本無異。
如不服本裁定，應於送達後5日內，向本院提出抗告狀。
　　　　　　　　　　　　　　　　    書記官　顏淑華
中　　華　　民　　國　　94　　年　　6　　月　　29　　日
